【裁判字號】    95,簡上,127
【裁判日期】    950808
【裁判案由】    恐嚇等
【裁判全文】
臺灣臺南地方法院刑事判決             95年度簡上字第127號
上  訴  人
即  被  告  甲○○
以上上訴人因恐嚇等案件，不服本院九十四年度簡字第一六一四
號中華民國九十五年三月二十四日第一審判決（聲請案號：九十
四年度偵字第一六六八號），提起上訴，本院管轄之第二審合議
庭判決如下：
    主  文
上訴駁回。
    事實及理由
一、本院審理結果，認第一審簡易判決認事、用法及量刑均無不
    當，應予維持，並引用第一審簡易判決書及檢察官聲請簡易
    處刑書記載之事實、證據及理由（如附件）。
二、原審以上訴人即被告罪證明確，依刑事訴訟法第四百四十九
    條第一項前段，刑法第五十六條條前段、第三百零五條、第
    三百十第二項、第三百五十四條、第五十五條、第四十一條
    第一項前段、第五十一條第六款，罰金罰鍰提高標準條例第
    一條前段、修正前同條例第二條之規定，量處如原判決主文
    所示之刑，本院經核原判決認事用法，並無不合，量刑亦稱
    妥適。上訴人即被告之具狀上訴略以：（一）、惟查，經原
    審調查結果發現，系爭約定書為真正，並有證人吳昇陽 (見
    證人)、徐新賢 (告訴人之弟)證稱屬實。則可確認，告訴人
    乙○○確有積欠被告約一百餘萬元，而被告之所以打電話去
    ，主要均在催討其債務，並非出於恐嚇之意；況被告根本沒
    有將如何具體加害之事實告知告訴人乙○○ (系爭電話為第
    三人施秀秀所接)，上情，請函調本院93年度自字第89號刑
    事卷即明。（二）、又根據台南高分院83年度上易自第1111
    號之裁判意旨所示，雖被告係以文字書寫於告訴人之鐵門，
    然其並非以散佈文字為之 (例如製作傳單或登報等)，至多
    僅應構成刑法第310條第1項之一般誹謗罪，難認同條第2項
    以散佈文字之加重誹謗罪。原判決卻以加重誹謗罪論處，適
    用法條亦顯有錯誤。（三）、另被告固有坦承前往噴漆等情
    ，然告訴人所指毀損之「鑰匙孔」，然自始至終均未見告訴
    人舉證，如何致令不堪用？有無提示「鑰匙孔」令被告表示
    意見？該「鑰匙孔」是否有扣案？證據上根本無法認定，原
    判決遽論處拘役二十日，亦屬不當等情。但查被告雖狀以上
    開理由置辯，卻於本院審理中對於上揭該當特別構成要件之
    行為事實，均已坦承不諱，但辯稱伊沒有犯意云云，是故，
    其有爭執，乃係罪責意識（即故意與過失）之內部意識問題
    ，按被告已坦承有上揭構成要件該當性之行為事實，除非有
    證據證明其行為係過失或有何阻卻責任之事由，否則其所為
    構成要件該當性之行為，即應認為有犯罪之故意。經查
    本件尚查無被告有何過失或阻卻責任之事由。自應認被告係
    故意為上揭構成要件該當行為。其辯稱「沒有犯意」云云，
    顯係理屈詞窮之推托卸責之詞並不足採。本件原審法官於原
    判決量刑時，已有依刑法第五十七條就量刑時應審酌之事項
    ，加以斟酌，上訴人於本件未提其他量刑可資審酌之新事證
    。本院認原審量刑無不妥，上訴為無理由，應予駁回。
三、另按刑法於九十四年二月二日修正公布，九十五年七月一日
    施行，就行為後法律變更如何適用之準據準法，已由「從新
    從輕」改為「從舊從輕」，亦即除修後之新法有利於行為人
    時，例外適用最有利之新法外，要以適用行為時之舊法為原
    則，倘例外適用新法時，自應於裁判內對該例外適用為必要
    之說明。本件原審判決後刑法修改第五十一條第六款定拘役
    執行刑、牽連犯、連續犯與易科罰金（含罰金罰鍰提高標準
    條例之折算標準）之規定。但查行為時之第五十一條第六款
    定執行刑規定並無有利不利之比較，牽連犯、連續犯與易科
    罰金之規定有利於上訴人等二人，本即應以原判決所適用之
    行為時法為原則，而非例外適用修正後之新法，是故，原判
    決雖未及比較適用法律，但對判決顯然不生影響，自勿庸撤
    銷改判，併此敘明（最高法院95年台上字第3934號判決意旨
    參照）。
四、據上論斷，應依刑事訴訟法第四百五十五條之一第一項、第
    三項、第三百七十三條、第三百六十八條，判決如主文。
本案經檢察官丙○○到庭執行職務。
中    華    民    國    95    年    8     月    8     日
                  刑事第四庭    審判長法  官  宋明中
                                      法  官  陳欽賢
                                      法  官  朱中和
以上正本證明與原本無異。
本件不得上訴。
                                      書記官  陳著振
中    華    民    國    95    年    8     月    14    日


司法院資訊處製作；財團法人民間司法改革基金會備份。
